【裁判字號】    88,親,102
【裁判日期】    890214
【裁判案由】    確認非婚生子女
【裁判全文】
臺灣臺北地方法院民事判決                          八十八年度親字第一○二號
    原        告  甲○○
                          送達.
                              .
    被        告  丁○○  住台北市○○區○○街十二之一號二樓
    兼法定代理人  丙○○  住台北縣新店市○○路○段四七一號
右當事人間否認子女事件，本院判決如左：
    主      文
確認被告丁○○非被告丙○○之婚生子。
訴訟費用由被告負擔。
    事      實
甲、原告方面：
一、聲明：如主文所示。
二、陳述：緣原告與被告丙○○本係夫妻，於民國  (下同)八十二年四月一日結婚，
    嗣於八十八年三月三日協議離婚，原告於八十八年十月十八日生下一子即被告丁
    ○○，惟原告與被告於八十三年底即因原告離家即行分居，迄今未曾再同居，並
    於離家三年後，認識原告現之配偶劉國和，是被告丁○○應非原告受胎自被告丙
    ○○所生，為此依法訴請判令如聲明。
三、證據：提出戶籍謄本、離婚協議書影本、結婚証書影本為證，並聲請血緣鑑定。
乙、被告方面：
一、聲明：同意原告之請求。
二、陳述：原告自八十三 年離家，被告丁○○確非被告丙○○之子。
丙、本院依聲請囑託台大醫院作血緣鑑定。
     理      由
一、本件原告主張其與被告丙○○本係夫妻，嗣後協議離婚，惟婚姻關係存續中，原
    告受胎而於八十八年十月十八日生下被告丁○○之事實，業據其提出戶籍謄本、
    離婚協議書等件為憑，自堪信為真實。又原告主張其與被告丙○○於八十三年底
    即行分居，迄今未曾再同居，而原告於離家三年後與劉國強認識，被告丁○○應
    非原告自被告丙○○受胎所生乙節，業經本院囑託台大醫院鑑定兩造間血緣關係
    之結果，覆稱無法排除劉國和與丁○○之親子關係，有該院親子鑑定報告書可稽
    ，是原告此部份之主張，亦屬真實。
二、按民法第一千零六十三條第一項推定之婚生子女，如夫妻之一方能證明妻非自夫
    受始者，得於知悉子女出生之日起，一年內提起否認之訴，同條第二項定有明文
    。查原告受胎生下被告丁○○，既係在其與被告丙○○婚姻關係存續中，則依法
    自應推定被告丁○○為原告與被告丙○○之婚生子，然原告受胎懷有被告丁○○
    ，並未與被告丙○○同居即非自被告丙○○受胎，準此，原告於知悉被告出生之
    日起一年內提起本件訴訟，於法洵屬有據，應予准許。
三、據上論結，本件原告之訴為有理由，並依民事訴訟法第八十五條第一項前段、第
    七十八條，判決如主文。
中      華      民      國      八十九      年     二     月    十四    日
                                      家事法庭法    官  游  婷  麟
右正本證明與原本無異。
如不服本判決，應於判決送達後二十日之不變期間內，向本院提出上訴狀。
中      華      民      國      八十九      年     二     月    十五    日
                                              書 記 官  范  國  燥


司法院資訊處製作；財團法人民間司法改革基金會備份。
